臺灣彰化地方法院員林簡易庭民事判決
110年度員簡字第290號
原      告  黃薇勳  

被      告  葉青珀    住彰化縣○○鄉○○村○○路000巷00                          號


            黃星源  

            黃仲儀  

上列當事人間因加重詐欺等案件，原告提起刑事附帶民事訴訟請
求損害賠償，經本院刑事庭以110年度附民字第167號裁定移送前
來，本院於民國110年11月29日言詞辯論終結，判決如下：
    主  文
被告黃星源、黃仲儀應給付原告新臺幣玖萬玖仟玖佰柒拾肆元。
原告其餘之訴駁回。 
本判決第一項得假執行。但被告黃星源、黃仲儀如以新臺幣玖萬
玖仟玖佰柒拾肆元為原告預供擔保，得免為假執行。
    事實及理由
一、原告主張：
　  被告黃星源、黃仲儀於民國108年4月25日加入由訴外人陳宥
    淵與林宇潔及真實姓名、年籍不詳，暱稱「雷丘(皮卡丘)」
    、「賤兔」等人所組成以實施詐術為手段、具有持續性、牟
    利性、結構性犯罪組織之集團，負責擔任領取贓款之角色（
    即車手）。被告黃星源、黃仲儀與訴外人陳宥淵、「雷丘(
    皮卡丘)」、「賤兔」及其等所屬詐欺集團成年成員間即共
    同意圖為自己不法之所有，基於三人以上共同詐欺取財、隱
    匿或掩飾特定詐欺取財犯罪所得之洗錢犯意聯絡，其等之分
    工及犯行如下：
  ㈠先由本案詐騙集團不詳成員於如附表所示時間，以如附表所
    示之方式，詐騙原告，使原告於如附表所示之匯款時間、地
    點，匯款入附表所示之人頭帳戶。
  ㈡被告葉青珀於108年5月1日23時前某時許，受訴外人林宇潔邀
    其擔任人頭租賃車輛，向不知情之鴻宇汽車有限公司負責人
    吳顏丞簽約租賃車牌號碼0000-00號自用小客車，並將之交
    與訴外人林宇潔使用，並自訴外人林宇潔處取得2,000元之
    酬勞。另又於108年7、8月間某時許，受本案詐騙集團不明
    成員邀其申辦0000-000000手機門號，並將該門號手機交與
    本案詐騙集團不明成員，並取得4,000元之酬勞。
　㈢被告黃星源、黃仲儀於附表所示之時間、地點，駕駛附表所
    示之自用小客車，提領附表所示之人頭帳戶款項或將款項轉
    至其他人頭帳戶，以此方式藏匿贓款。陳宥淵則於每日收取
    贓款後，給付被告黃星源、黃仲儀當日提款金額4%或6%之報
    酬(提領報酬:在本縣市4%、外縣市6%)。
  ㈣因此依侵權行為損害賠償之法律關係，提起本件訴訟等語，
    並聲明：被告應給付原告128,174元。
二、被告黃星源、黃仲儀均答辯略以：對於刑事判刑認定犯罪事
    實，伊等領的，願意賠償等語。
三、被告葉青珀答辯略以：伊不願意賠償，伊沒有錢賠償。伊沒
    有領。伊有錢就賠等語。
四、本院得心證的理由：　　　　　
　㈠就原告所匯如附表所示99,974元部分：　　 　
  ⒈原告主張上開被告詐欺行為導致自己受騙匯款99,974元至附
    表所示金融帳戶，致使受有損害等事實，已經本院110年度
    訴字第482號刑事判決被告黃星源、黃仲儀有罪，此有該案
    刑事判決書可證，且為被告黃星源、黃仲儀所不爭執，原告
    上開主張自堪信為真實。　　
　⒉按因故意或過失，不法侵害他人之權利者，負損害賠償責任
    ；數人共同不法侵害他人之權利者，連帶負損害賠償責任，
    民法第184條第1項前段、第185條第1項前段分別定有明文。
    經查，原告因受詐欺而匯款99,974元至附表所示金融帳戶內
    ，致使受有損害等事實，經上開刑案認定在案，被告黃星源
    、黃仲儀身為詐欺集團之共犯，與詐欺集團成員共同不法侵
    害原告之權利，自應就原告所受損害負連帶賠償之責。雖該
    案刑事判決書記載被告黃星源、黃仲儀再將所提領之款項交
    予該詐欺集團之不詳成員。被告黃星源、黃仲儀因此可以獲
    取所提領金額之部分為報酬。但本院認被告黃星源、黃仲儀
    既是參與整個詐欺集團對於原告犯罪之一環，自應由整個詐
    欺集團負擔連帶賠償原告之責任，被告黃星源、黃仲儀不得
    以其報酬與所詐欺之金額不成比例，即得對於原告之侵權行
    為責任為卸責，至報酬比例部分，應係詐欺集團內部責任之
    分擔，被告黃星源、黃仲儀如已賠償原告，自應依連帶責任
    內部分擔規定，請求其他參與詐欺集團成員各自分擔其責任
    及賠償金額。
　⒊原告雖尚主張被告葉青珀仍應賠償其所匯如附表所示99,974
    元之款項，但原告並未舉證證明被告葉青珀有何共同詐欺原
    告之不法侵權行為，抑或被告葉青珀有幫助詐欺原告或洗錢
    之不法行為，因此，原告依侵權行為法律關係請求被告葉青
    珀賠償其所匯99,974元之款項，應無理由。
  ㈡就原告主張其於108年4月30日匯款28,200元至帳號000000000
    0000000號部分：原告對於上開匯款情節，雖提出相關交易
    明細表，固然得以採信原告此部分匯款為真，然原告亦未舉
    證證明被告葉青珀、黃星源、黃仲儀有共同詐欺原告上開匯
    款款項之不法侵權行為，抑或被告葉青珀、黃星源、黃仲儀
    有幫助詐欺原告或洗錢之不法行為，因此，原告依侵權行為
    法律關係請求被告葉青珀、黃星源、黃仲儀賠償其所匯28,2
    00元之款項，並無理由。
五、綜上所述，原告依侵權行為損害賠償之法律關係，請求被告
　　黃星源、黃仲儀給付99,974元，為有理由，應予准許，逾此
    範圍之請求，即屬無據，應予駁回。
六、本判決原告勝訴部分，係適用民事訴訟法第427條第1項簡易
    訴訟程序所為被告敗訴之判決，依同法第389條第1項第3款
    規定，應依職權宣告假執行。並依同法第392條第2項規定，
    依職權宣告被告黃星源、黃仲儀如預供相當之擔保，得免為
    假執行。
七、本件事證已臻明確，兩造其餘之攻擊防禦方法及所提證據，
    於判決結果不生影響，爰不一一論述。
八、本件訴訟係原告提起刑事附帶民事訴訟，由本院刑事庭依刑
    事訴訟法第504條第1項規定移送前來，依同條第2項規定免
    繳納裁判費，且本院審理期間，亦未增加其他必要之訴訟費
    用，並無訴訟費用負擔問題，故無庸為訴訟費用負擔之諭知
    ，附此敘明。
中　　華　　民　　國　　110 　年　　12　　月　　10　　日
                  臺灣彰化地方法院員林簡易庭
                          法  官  楊鑫忠
以上正本係照原本作成。
如對本判決不服提起上訴，應於送達後20日內，向本院提出上訴
狀並表明上訴理由(須按對造人數附繕本) 。
中　　華　　民　　國　　110 　年　　12　　月　　10　　日
　　　　　　　　　　　　　書記官  張清秀　　　　　　　　　　　　　　

附表：詐騙方式及匯、提款經過
編號 被害人 詐騙之方式 匯款時間、地點、匯入人頭帳戶(金額均為新臺幣) 提領車手 提領時間 提領地點 提領金額(金額均為新臺幣) 罪刑 1 黃薇勳  詐騙集團於108年4月30日某時，撥打黃薇勳之行動電話，佯裝為與黃薇勳前筆交易之alasha服飾網站服務人員，詐稱：因作業疏失導致誤完成多筆交易，需黃薇勳配合退刷信用卡云云，致黃薇勳信以為真，因此陷於錯誤，遂依其請求，匯款至其指定之右列帳戶。 黃薇勳於108年4月30日18時19分、25分許，在其址設臺北市大安區復興南路住所內，以網路銀行轉帳方式，分別匯款4萬9,987元、4萬9,987元至華南商業銀行000-000000000000號帳戶。 黃仲儀駕駛車牌號碼0000-00號自用小客車搭載黃星源前往取款 108年4月30日18時28分至31分間許 彰化縣線西鄉農會ATM 1.2萬05元 2.2萬05元 3.2萬05元 4.2萬05元 5.2萬05元 黃星源三人以上共同犯詐欺取財罪，處有期徒刑壹年貳月。未扣案犯罪所得新臺幣貳仟零壹元沒收，於全部或一部不能沒收或不宜執行沒收時，追徵其價額。 黃仲儀三人以上共同犯詐欺取財罪，累犯，處有期徒刑壹年貳月。未扣案犯罪所得新臺幣貳仟零壹元沒收，於全部或一部不能沒收或不宜執行沒收時，追徵其價額。